# 关于收入确认的时间

提问人：daario 时间：2019-03-18 14:53:44
我们是生产型企业，主要做出口业务。但是出口都是由外贸公司负责的，主要是报关、退税。但是货代是我们自己找的，还有把货运到指定仓库也是我们负责的。我们是与外贸公司签购销合同的，等于是把货卖给了外贸公司对吧，不知道我的理解有没有问题。如果没问题的话我的收入确认时点哪个点，以什么时间为准。

回答人：chenyiwei
还是要基于实质重于形式的原则，考虑商品所有权上主要风险和报酬的转移时点。要特别关注的是：
1 、外贸企业是否存在 “假自营真代理” 的情况；
2 、外贸企业是否只有在从境外客户收到货款后才有义务向本企业支付采购货款；
3 、在将货物出售给外贸公司后，本企业还有哪些实质性合同义务没有履行完毕，例如，该商品是否属于需要安装调试和验收的设备等。

提问人：daario 时间：2019-03-20 16:02:49
陈老师您好谢谢回复
1 ）什么叫“假自营真代理”？不懂
2 ）根据合同，的确是外贸公司收汇后再与本公司结算采购货款，未结汇前无义务支付。
3 ）货物出售后，本企业对质量后果负责这应该不算实质性合同义务吧

回答人：chenyiwei
“假自营真代理” 即名义上外贸公司向本企业收购货物，以其自己名义与国外进口商签订买卖合同，以其自己名义报关出口并申报退税，但实际上风险和报酬仍完全由本企业承担，外贸公司仅赚取相对固定的代理费。